【裁判字號】    97,審消債更,1067
【裁判日期】    970630
【裁判案由】    聲請更生程序
【裁判全文】
臺灣高雄地方法院民事裁定        97年度審消債更字第1067號
聲  請  人  甲○○
代  理  人  徐豐益律師
上列當事人因消費者債務清理事件聲請更生，本院裁定如下：
    主  文
聲請人應本裁定送達十四日內，備齊文件向最大債權金融機構申
請前置協商，並提出如附表所示文件到院。
    理  由
一、按債務人對於金融機構因消費借貸、自用住宅借款、信用卡
    或現金卡契約而負債務，在聲請更生清算前，應提出債權人
    清冊，以書面向最大債權金融機構請求協商債務清償方案，
    並表明共同協商之意旨。消費者債務清理條例第151 條第1
    項訂有明文。。另消費者債務清理條例施行細則第44條規定
    ，債務人依本條例第151 條第1 項規定請求協商債務清償方
    案後，任一債權金融機構於協商期間內對其財產聲請強制執
    行者，視為協商不成立。債權金融機構於債務人請求協商前
    已聲請法院開始強制執行程序，而不同意延緩執行者，亦同
    。再者，更生或清算不合程式、不備其他要件或拒絕提出關
    係文件者，法院應以裁定駁回之，但其情形可以補正者，法
    院應定期間先命補正，復為同條例第8 條、第46條所明定。
二、經查，本件債務人向本院聲請更生，雖主張：其於消費者債
    務清理條例施行後，曾以書面向最大金融機構債權人申請前
    置協商，並曾向執行金融機構債權人申請延緩強制執行程序
    ，惟債權銀行並未停止，依消費者債務清理條例施行細則第
    44條規定，視為協商不成立，故而聲請更生等語。惟經本院
    依職權調查結果，聲請人前置協商申請已經最大債權銀行台
    灣銀行股份有限公司以申請文件不符為由退件，是以本件執
    行債權銀行玉山銀行股份有限公司縱未同意延緩執行，亦無
    適用消費者債務清理條例實行細則第44條之情形，故本件聲
    請人應於備齊文件後再向最大債權銀行申請前置協商，並提
    出其如主文所示釋明協商不成立及財產收入狀況等證明文件
    影本到院，爰定期命補正相關文件，文件如已遺失，則請聲
    請人自行向相關單位申請補發，逾期未補正，則駁回其聲請
    ，特此裁定。
中    華    民    國    97    年    6     月    30    日
              民事第四庭    法      官   黃國川
上為正本係照原本作成。
本件不得抗告。
中    華    民    國    97    年    7     月    1    日
                            書  記  官   王美玲
附表：
1.釋明聲請人欲長久居住之住所究為桃園或高雄，並提出相關證
  明文件。
2.提出向最大債權銀行申請前置協商不成立之證明文件，如經最
  大債權銀行退件，並據實提出退件證明文件影本（如不及取得
  協商結果，請於主文所示期間內補正其他文件時先行釋明，待
  有協商結果後儘速補陳協商證明文件）
3.聲請人96、97年度綜合所得稅各類所得資料清單、扣繳憑單或
  收入證明（如提出存摺影本，需檢附存摺封面及存摺內頁，內
  頁並應標示薪資部分）。
4.聲請人申請前5 年內勞保、公保或2 年內全民健保之投保資料
  （包括投保單位及投保金額）。
5.提出每月扶養張裕崴18319 元之明細及證明資料影本、配偶最
  近2 年之國稅局財產歸屬資料及所得資料清單本  。
6.聲請更生前2 年內每月支出18319 元生活費用之明細及證明資
  料影本。
7.請提出地號為高雄市○○區○○段148 號土地登記謄本、門牌
  號碼為高雄市鼓山區○○○路659 號8 樓之1 建物登記謄本或
  房屋稅單資料影本。
8.釋明取得95年綜合所得稅資料中富利食品股份有限公司「其他
  」所得1180元、晉億國際實業有限公司「營利」所得293837元
  、晉億國際實業有限公司「租賃」所得共計74980 元之原因，
  如係持股，請釋明股數及現值，如出租不動產，請提出租賃契
  約影本。
9.釋明取得94年綜合所得稅資料中晉億國際實業有限公司「營利
  」所得287992元、晉億國際實業有限公司「租賃」所得60000
  元之原因，如係持股，請釋明股數及現值，。
10.其餘有不可歸責己之事由致履行顯有重大困難之相關證明文
   件（例如生病、非自願性失業等）。


司法院資訊處製作；財團法人民間司法改革基金會備份。
